---
title: "Atelier 2"
author: "Lucile Archambeau"
date: "14/10/2019"
output: word_document
---
# Présentation des vecteurs 

Les vecteurs sont l’un des objets de bases de R et correspondent à une liste de valeurs. Leurs propriétés fondamentales sont :

1.les vecteurs sont unidimensionnels (i.e. c’est un objet à une seule dimension, à la différence d’une matrice par exemple) ;
2.toutes les valeurs d’un vecteur sont d’un seul et même type ;
3.les vecteurs ont une longueur qui correspond au nombre de valeurs contenues dans le vecteur.
```{r}
x <- seq(from=0,to=10,by=1)
x
mean(x)
sd(x)
var(x)
```


## Including Plots

You can also embed plots, for example:

```{r}
x <- seq(from=0.01,to=10,by=0.01)
length(x)
plot(x,log(x),type='l',col='blue')
```

Note that the `echo = FALSE` parameter was added to the code chunk to prevent printing of the R code that generated the plot.

#Variables entières
```{r}
x <- c(1,2,3)
x
class(x)
```
#variables réelles 
```{r}
y <- c(sqrt(2),sqrt(3),sqrt(5))
y
class(y)
```

#Variables qualitative
```{r}
z <- c("pepito","juanito","jorgito")
z
class(z)
mean(z)
```

#Petite base de données
```{r}
taille <- c(1.88,1.78,1.67,1.55)
taille
sexe <- c("f","h","f","f")
sexe
class(taille)
class(sexe)
bd <- data.frame(taille,sexe)
bd
```
#Fonction rep()
```{r}
x <- rep("pepito",5)
x
y <- c(rep('f',5), rep('h',3))
y
```
#fonction seq()

```{r}
x <- seq(from=-10,to=10,by=2.5)
x
x <- seq(from=-10,to=10,by=5)
x
x <- seq(from=-100,to=100,by=4)
x
length(x)
```
#L'opérateur

```{r}
x[20]
x[20:30]
20:30
```
#vecteurs remarquables
```{r}
pi
exp(1)
```
```{r}
LETTERS
```
````{r}
letters
```
````{r}
month.name
```
````{r}
month.abb
```
#Valeurs manquantes

````{r}
taille <- c(1.88,NA,1.65,1.92,NA,1.55)
taille
mean(taille,na='TRUE')
sd(taille,na='TRUE')
summary(taille)
is.na(taille)
```
#indexation par condition 
````{r}
sexe <- c(rep('f',25),rep('h',50))
taille <- rnorm(75,165,4)
taille
bd <- data.frame(sexe,taille)
taille.f <- taille[sexe=="f"]
taille.f
taille.h <- taille[sexe=="h"]
taille.h
mean(taille)
mean(taille.f)
mean(taille.h)
conditionelle <- sexe[taille<164]
conditionelle
(table(conditionelle)/length(taille))*100
boxplot(taille,taille.h,taille.f)
```


